臺灣臺中地方法院刑事判決
110年度訴字第1932號
公  訴  人  臺灣臺中地方檢察署檢察官
被      告  洪佳瑋


            洪義盛


上  二  人
指定辯護人  本院公設辯護人賴忠杰
上列被告等因偽造文書等案件，經檢察官提起公訴（110年度偵
字第25714號），檢察官聲請法院改依協商程序而為判決，本院
判決如下：
    主  文
洪佳瑋共同犯行使偽造準私文書罪，共壹佰零壹罪，各處有期徒
刑貳月，如易科罰金，以新臺幣壹仟元折算壹日。應執行有期徒
刑貳月，如易科罰金，以新臺幣壹仟元折算壹日。未扣案之犯罪
所得新臺幣柒仟肆佰零壹元應與洪義盛共同沒收，如全部或一部
不能沒收或不宜執行沒收時，追徵其價額。
洪義盛共同犯行使偽造準私文書罪，共壹佰零壹罪，各處有期徒
刑貳月，如易科罰金，以新臺幣壹仟元折算壹日。應執行有期徒
刑貳月，如易科罰金，以新臺幣壹仟元折算壹日。緩刑貳年，並
應於緩刑期內接受臺灣臺中地方檢察署舉辦之法治教育貳場次，
緩刑期間付保護管束。未扣案之犯罪所得新臺幣柒仟肆佰零壹元
應與洪佳瑋共同沒收，如全部或一部不能沒收或不宜執行沒收時
，追徵其價額。
    犯罪事實及理由
一、犯罪事實：
    洪佳瑋、洪義盛以組裝貨為業，洪佳瑋因不詳原因得知曾雅
    惠向上海商業儲蓄銀行所申請使用卡號5408********6707號
    （詳細號碼詳卷）信用卡卡號、有效年月日及識別碼（卡片
    背面末3碼）等資料，竟與洪義盛共同基於行使偽造準私文
    書及意圖為自己不法所有之詐欺取財犯意，自民國109年10
    月10日晚間10時23分起至同年11月15日下午6時32分許止，
    在二人外出工作及休息地點即屏東縣○○鄉○○路00號、屏東鄉
    潮洲鄉光春路369號、174號及400之2號、桃園市○○區○○路0
    號、桃園市○○區○○路0段000巷00號、臺中市○○區○○路00號、
    臺中市○○區○路0段000號、臺中市○○區○○街00巷0號、臺中市
    ○○區○○路0段000號、桃園市○○區○○路000號、桃園市○○區○○
    路0段000巷00號等地，由洪佳瑋以所持用門號0000000000號
    行動電話；洪義盛則以持用門號0000000000號行動電話連結
    上網至向富胖達(Foodpanda)股份有限公司網站，再以輸入
    渠等事先向該公司所申請之帳號，進行點餐外送後，未經曾
    雅惠之授權或同意，擅自輸入曾雅惠之上述信用卡卡號、有
    效年月日及識別碼等資料，向富胖達(Foodpanda)股份有限
    公司所經營之網路商務網站刷卡為附表編號1至55、60至105
    所示之消費付款，以此偽造用以表示曾雅惠同意以上述信用
    卡支付如附表編號1至55、60至105所示消費金額之電磁紀錄
    之準私文書後，向富胖達(Foodpanda)股份有限公司行使之
    ，使該富胖達(Foodpanda)股份有限公司人員，誤認係曾雅
    惠同意使用該信用卡進行網路交易而陷於錯誤，而與洪佳瑋
    、洪義盛完成如附表所示交易共計101筆，足生損害於曾雅
    惠、富胖達(Foodpanda)股份有限公司及上海商業儲蓄銀行
    、聯合信用卡處理中心對信用卡持卡人身分管理之正確性，
    洪佳瑋、洪義盛則共用所購得如附表編號1至55、60至105所
    示之價值之餐點。嗣經曾雅惠查覺信用卡遭盜刷之情，始報
    警偵辦。
二、證據：
  ㈠被告洪佳瑋、洪義盛於本院審理時之自白。
  ㈡被告洪佳瑋、洪義盛於偵查中之供述。
  ㈢證人即被害人曾雅惠於警詢時之指述。
　㈣富胖達(Foodpanda)股份有限公司提出被告洪佳瑋、洪義盛如
    附表編號1至55、60至105所示之消費紀錄及上海商業儲蓄銀
    行上揭信用卡於富胖達(Foodpanda)股份有限公司之網路刷
    卡消費紀錄。
三、本案經檢察官與被告洪佳瑋、洪義盛於審判外進行協商而達
    成合意，且被告洪佳瑋、洪義盛已認罪，其合意內容如主文
    所示。經查，上開協商合意並無刑事訴訟法第455條之4第1
    項所列情形，檢察官聲請改依協商程序而為判決，本院爰不
    經言詞辯論，於協商合意範圍內為協商判決。
四、附記事項：
　㈠起訴書附表56至59部分之商店名稱為「DB Vertrieb GmbH Be
    rlin」，起訴書犯罪事實欄並無記載被告洪佳瑋、洪義盛有
    向該公司所經營之網站刷卡付款或詐欺取財，且公訴檢察官
    於111年1月20日以補充理由書（111年度蒞字第290號）敘明
    ：「起訴範圍應限於與『富胖達(Foodpanda)股份有限公司』
    相關之刷卡消費內容，方屬本件提起公訴之範圍。附表編號
    56至59號關於『DB Vertrieb GmbH Berlin』（按：德國鐵路
    公司）之刷卡消費支付內容，顯與『富胖達(Foodpanda)股份
    有限公司』無涉」等語。是起訴書附表56至59部分非本案起
    訴範圍。
　㈡被告洪佳瑋、洪義盛就本案共同詐欺取財新臺幣（下同）24,
    766元部分，已共同賠償上海商業儲蓄銀行17,365元，而差
    額7,401元部分，上海商業儲蓄銀行未向被告洪佳瑋、洪義
    盛求償之情，業據被告洪佳瑋、洪義盛於本院審理時自陳在
    卷，並有上海商業儲蓄銀行信用卡中心111年2月16日上卡字
    第1110000016號函、本院電話紀錄表附卷可查。
　㈢查被告洪義盛前未曾因故意犯罪受有期徒刑以上刑之宣告，
    有臺灣高等法院被告前案紀錄表在卷可稽。是被告洪義盛符
    合刑法第74條第1項第1款緩刑之要件，附此敘明。
五、應適用之法條：
    刑事訴訟法第455條之2第1項第1款、第455條之4第2項、第
    455條之8、第454條第1項，刑法第28條、第210條、第216條
    、第220條第2項 、第339條第1項、第55條前段、第41條第1
    項前段、第51條第5款、第38條之1第1項前段、第3項、第74
    條第1項第1款、第2項第8款、第93條第1項第2款，刑法施行
    法第1條之1第1項。
六、協商判決除有刑事訴訟法第455條之4第1項第1款於本訊問程
    序終結前，被告撤銷協商合意或檢察官撤回協商聲請者；第
    2款被告協商之意思非出於自由意志者；第4款被告所犯之罪
    非第455條之2第1項所定得以聲請協商判決者；第6款被告有
    其他較重之裁判上一罪之犯罪事實者；第7款法院認應諭知
    免刑或免訴、不受理者情形之一，或違反同條第2項「法院
    應於協商合意範圍內為判決。法院為協商判決所科之刑，以
    宣告緩刑、2年以下有期徒刑、拘役或罰金為限」之規定者
    外，不得上訴。
七、如有上開得上訴情形，而不服本判決，應於送達判決後20日
    內向本院提出上訴書狀，並應敘述具體理由；其未敘述上訴
    理由者，應於上訴期間屆滿後20日內向本院補提理由書（均
    須按他造當事人之人數附繕本）「切勿逕送上級法院」。 
本案經檢察官黃永福提起公訴，檢察官張凱傑到庭執行職務。 
　　
中　　華　　民　　國　　111 　年　　3 　　月　　28　　日
                  刑事第四庭    審判長法  官  黃佳琪
　　　　　　　　　
                                      法  官  劉依伶
　　　　　　　　　　　　　　　　　　　
                                      法　官　魏威至 
以上正本證明與原本無異。
如不服本判決應於收受送達後20日內向本院提出上訴書狀，並應
敘述具體理由；其未敘述上訴之理由者，應於上訴期間屆滿後20
日內向本院補提理由書（均須按他造當事人之人數附繕本）「切
勿逕送上級法院」。
告訴人或被害人如不服判決，應備理由具狀向檢察官請求上訴，
上訴期間之計算，以檢察官收受判決正本之日起算。
                                      書記官  顏偉林
中　　華　　民　　國　　111 　年　　3 　　月　　28　　日

附錄論罪科刑法條：
中華民國刑法第210條
偽造、變造私文書，足以生損害於公眾或他人者，處5年以下有
期徒刑。

中華民國刑法第216條
行使第210條至第215條之文書者，依偽造、變造文書或登載不實
事項或使登載不實事項之規定處斷。

中華民國刑法第220條
在紙上或物品上之文字、符號、圖畫、照像，依習慣或特約，足
以為表示其用意之證明者，關於本章及本章以外各罪，以文書論
。
錄音、錄影或電磁紀錄，藉機器或電腦之處理所顯示之聲音、影
像或符號，足以為表示其用意之證明者，亦同。

中華民國刑法第339條
意圖為自己或第三人不法之所有，以詐術使人將本人或第三人之
物交付者，處5年以下有期徒刑、拘役或科或併科50萬元以下罰
金。
以前項方法得財產上不法之利益或使第三人得之者，亦同。
前2項之未遂犯罰之。